臺灣士林地方法院民事裁定
110年度消債更字第197號
債  務  人  賴一銘  
代  理  人  楊凱雯律師（法扶律師）
上列債務人聲請更生事件，本院裁定如下：
    主  文
債務人應於本裁定送達後10日內，補提如附件所示文件及資料到
院。
    理  由
一、按債務人不能清償債務或有不能清償之虞者，得依本條例所
    定更生或清算程序，清理其債務；消費者債務清理條例（下
    稱消債條例）第3條定有明文。又債務人聲請更生時，所提
    出之財產及收入狀況說明書，應表明下列事項，並提出證明
    文件：㈠財產目錄，並其性質及所在地；㈡最近五年是否從事
    營業活動及平均每月營業額；㈢收入及必要支出之數額、原
    因及種類；㈣依法應受債務人扶養之人；債務人就前項第3款
    必要支出所表明之數額，與第64條之2第1項、第2項規定之
    必要生活費用數額相符者，毋庸記載其原因、種類及提出證
    明文件；未逾該必要生活費用數額，經債務人釋明無須負擔
    必要支出一部或全部者，亦同；此觀消債條例第43條第6項
    、第7項規定自明。而聲請更生不合程式或不備其他要件者
    ，法院應以裁定駁回之，但其情形可以補正者，法院應定期
    間先命補正；更生之聲請有無正當理由拒絕提出關係文件或
    為財產變動狀況之報告者，應駁回之；消債條例第8條、第4
    6條第3款復有明定。
二、查本件債務人具狀聲請更生，漏未提出如附件所示文件及資
    料到院，爰定期命補正，如逾期未補正，則駁回其聲請。
中　　華　　民　　國　　111 　年　　2 　　月　　9 　　日
                  民事第三庭  法  官  陳菊珍
以上正本係照原本作成。
本件裁定不得抗告。
中　　華　　民　　國　　111 　年　　2 　　月　　9 　　日
                              書記官　張淑敏
附件：　　　　　　　　　　　　　　　　　　　　　
1.債務人現仍登記為萌遠股份有限公司及禾豐鑫股份有限公司之
  董事，請提出該2 家公司最新變更登記事項表、近5 年財務報
  表、資產負債表、損益表（請以董事身分申請）、營業人銷售
  額與稅額申報書、營業稅申報書等相關證明文件。並應說明債
  務人之出資來源、股份價值現為若干?為何未將該股份列入財
  產目錄?又債務人是否曾自2公司受有報酬或薪資?對2公司現有
  無債權等任何財產上之權利？應併提出證明文件。
2.陳報債務人現住所之同住者是否包含賴濬萌之配偶及賴致中？
  如賴致中未同住，何以以賴致中為承租人？又債務人何以須獨
  力負擔高達新臺幣（下同）1萬500元之房屋租金、2,000元之
  水電瓦斯費？債務人所提出之聲證18，依其帳單內容所示為市
  內電話及MOD費用，並非債務人主張之手機費用？
3.提出中華民國人壽保險商業同業公會投保查詢資料。
4.如裁定開始更生，是否願盡力撙節支出，以新北市110年度每
  人每月最低生活費1.2倍之1萬8,720元為每月必要支出？